臺灣士林地方法院民事裁定
111年度小上字第91號
上  訴  人  許連通
被 上訴 人  國泰世紀產物保險股份有限公司

法定代理人  陳萬祥
上列當事人間侵權行為損害賠償事件，上訴人對於中華民國111
年4月29日本院士林簡易庭111年度士小字第726號第一審小額民
事判決提起上訴，本院裁定如下：
    主  文
上訴駁回。
第二審訴訟費用新臺幣壹仟伍佰元由上訴人負擔。
    事實及理由
一、按對於小額程序第一審裁判之上訴，非以其違背法令為理由
    ，不得為之，又其上訴狀內應記載上訴理由，表明下列各款
    事項：㈠原判決所違背之法令及其具體內容；㈡依訴訟資料
    可認為原判決有違背法令之具體事實，民事訴訟法第436條
    之24第2項、第436條之25分別定有明文。另依民事訴訟法第
    436條之32第2項準用第468條、第469條第1款至第5款之規定
    ，判決不適用法規或適用不當者，為違背法令；判決有第46
    9條第1款至第5款情形之一者，為當然違背法令。是當事人
    以小額訴訟程序之第一審判決違背法令為理由提起上訴時，
    就原判決如何不適用法規或適用法規不當，其上訴狀或理由
    書應有具體之指摘，並揭示該法規之條項或其內容；如依民
    事訴訟法第469條第1款至第5款所列各款事由提起上訴者，
    其上訴狀或理由書應揭示合於該條款之事實，若小額訴訟程
    序上訴人之上訴狀或理由書未依上述方法表明者，自難認已
    對原判決之違背法令有具體之指摘，其上訴即不合法（最高
    法院71年台上字第314號裁定意旨參照）。再依民事訴訟法
    第436條之32第2項準用第471條第1項、第444條第1項之規定
    ，上訴狀內未表明上訴理由者，上訴人應於提起上訴後20日
    內，提出理由書於原審法院，未提出者，毋庸命其補正，由
    原審法院以裁定駁回之；如原審法院未裁定駁回者，應由第
    二審法院以上訴不合法逕予駁回。　　
二、上訴意旨略以：上訴人已未居住在門牌號碼新北市○○區○○路
    00號、新北市○○區○○路000號房屋，故於原審未收到開庭通
    知，為此，提起上訴，並聲明原判決不利於上訴人之部分廢
    棄，並駁回被上訴人在第一審之訴。
三、經查：
  ㈠上訴人自民國81年5月29日起即設籍在門牌號碼新北市○○區○○
    路00號房屋，迄今均未變更；且原審將判決送達至門牌號碼
    新北市○○區○○路000號房屋，未會晤上訴人或其同居人、受
    雇人，而將該文書於111年5月10日寄存在新北市政府警察局
    三重分局長春派出所（下稱長春派出所），亦經上訴人於11
    1年5月14日至該警局受領，此有個人戶籍資料查詢結果、送
    達證書、長春派出所受理訴訟文書寄存登記簿在卷可稽（見
    原審卷第68頁、本院卷第38至40頁及限制閱覽卷宗），足認
    上訴人確實居住在上開兩址。因此，原審將111年4月22日調
    解期日通知書送達上開兩址，並於111年3月28日分別寄存送
    達該送達地之警察機關，此有送達證書在卷可參（見原審卷
    第48至50頁），依民事訴訟法第138條第2項規定，於111年4
    月7日即發生送達之效力，至於上訴人究於何時前往領取應
    受送達之文書、或未前往領取，於送達之效力均無影響，原
    審所為上開通知業已合法送達上訴人，故上訴人仍以前詞主
    張未收到開庭通知云云，自非可採。
　㈡另上訴人於上訴狀並未具體指摘原判決如何不適用法規、或
    適用法規不當、或有民事訴訟法第469條第1款至第5款所定
    情事，及揭示該法規之條項或其內容，實難認上訴人已於上
    訴狀內依法表明原判決如何具體違背法令，故依首揭法條規
    定及裁定意旨，本件上訴未具備上訴之合法要件，其上訴為
    不合法，應予駁回。
四、末按小額訴訟之上訴程序，法院為訴訟費用之裁判時，應確
    定其費用額，民事訴訟法第436條之19第1項、第436條之32
    第1項分別定有明文。本件第二審訴訟費用額確定為新臺幣1
    ,500元，依同法第95條、第78條規定，應由敗訴之上訴人負
    擔。
五、據上論結，本件上訴為不合法，爰裁定如主文。 　　　　
中    華    民    國   111    年     8    月    31    日
            民事第二庭  審判長法  官  陳章榮
                              法  官  孫曉青
                              法  官  蘇錦秀
以上正本係照原本作成。
本件裁定不得抗告。
中    華    民    國   111    年     8    月    31    日
                              書記官  詹欣樺